臺灣高等法院刑事判決　　　　　　　　 94年度上訴字第570號
上　訴　人　臺灣桃園地方法院檢察署檢察官
被　　　告　甲○○
　　　　　　　　　　　(
上列上訴人因被告搶奪案件，不服臺灣桃園地方法院93年度訴字
第19 23號，中華民國93年12月31日第一審判決（起訴案號：臺
灣桃園地方法院檢察署93年度偵字第16457號），提起上訴，移
送併案審理（臺灣桃園地方法院檢察署94年度偵字第1704號）本
院判決如下：
    主  文
原判決撤銷。
甲○○共同連續意圖為自己不法之所有，而搶奪他人之動產，累
犯，處有期徒刑壹年貳月。
    事  實
一、甲○○前於民國九十一年間因施用毒品案件，經台灣桃園地
    方法院以九十一年訴字第一一八六號判處有期徒刑八月確定
    ，於九十三年四月十一日縮刑期滿執行完畢，仍不知悔改，
    又意圖為自己不法之所有，並基於搶奪之概括犯意，連續於
    附表所示時間、地點，或以自己一人騎乘其ＶＮＤ—二五七
    號輕機車；或與莊文政基於犯意聯絡，推由莊文政騎乘車號
    不詳機車，甲○○搭乘後座方式，自後接近被害人，再趁被
    害人不備之際，由甲○○出手自後搶奪被害人皮包，得手後
    隨即騎乘輕機車逃逸遠颺，搶奪如附表所示之被害人財物，
    附表編號四部份，並分給莊文政現金新台幣三百元。嗣於九
    十三年十月十四日晚間十一時二十分許，為警循線在桃園縣
    中壢市○○里○○路三十六巷六弄一號二樓之七查獲，嗣莊
    文政於九十三年十月二十九日，為警於桃園縣平鎮市○○路
    一五三巷四弄七號前查獲，供出附表編號四犯情。
二、案經桃園縣警察局報請臺灣桃園地方法院檢察署檢察官偵查
    起訴。被告於原審準備程序坦承犯行，原審合議庭裁定由受
    命法官獨任依簡式審判程序審理。
    理  由
一、訊據被告甲○○坦承上開搶奪犯行不諱，核與被害人丙○○
    、丁○○、戊○及乙○○，共犯莊文政分別於警偵訊証述情
    節相符，此外並有丙○○、丁○○、乙○○出具之贓物領據
    ，戊○之報案三聯單一份，查獲現場及贓物照片八張及本院
    電話紀錄在卷可稽，足徵被告上開自白與事實相符，堪予採
    信。事證明確，被告犯行洵堪認定。
二、核被告甲○○所為，係犯刑法第三百二十五條第一項之搶奪
    罪。被告附表編號四部份，與莊文政間有犯意聯絡，行為分
    擔，為共同正犯。被告四次搶奪犯行，時間緊接，所犯構成
    要件相同罪名，顯係基於概括犯意，而反覆為之，為連續犯
    ，應依刑法第五十六條規定以一罪論，並加重其刑。附表編
    號四部份，固未經起訴，惟與起訴部分具連續犯之裁判上一
    罪關係，為起訴效力所及，本院自得併予審究。被告前曾於
    九十一年間因施用毒品案件，經原審法院以九十一年訴字第
    一一八六號判決判處有期徒刑八月確定，於九十三年四月十
    一日縮刑期滿執行完畢，有本院被告全國前案紀錄表在卷可
    參，其於前案刑之執行完畢後，五年內再犯本件有期徒刑以
    上刑之罪，為累犯，依刑法第四十七條規定，遞加重其刑。
三、原審以事證明確，予以論罪科刑，固非無見，惟未及審酌具
    連續犯關係之附表編號四部份，尚有未洽，檢察官上訴意旨
    ，就此為指摘，為有理由，應由本院撤銷原判決改判，爰審
    酌被告飛車搶人財物，犯罪手法造成之危害不小，社會人心
    因而恐慌，影響治安，及其犯罪之動機，被害人之損失，及
    被告犯後坦承犯行，態度尚稱良好等一切情狀，量處如主文
    第二項所示之刑。
據上論斷，應依刑事訴訟法第369條第1項前段、第364條、第299
條第1項前段，刑法第28條、第56條、第325條第1項、第47條，
判決如主文。
本案經檢察官鄭龍照到庭執行職務。
中　　華　　民　　國　　94　　年　　4　　月　　 6　　日
　　　　　　　　　刑事第二十一庭審判長法　官溫耀源
　　　　　　　　　　　　　　　　　　  法　官吳  燦
　　　　　　　　　　　　　　　　　　  法　官周政達
以上正本證明與原本無異。
如不服本判決，應於收受送達後十日內向本院提出上訴書狀，其
未敘述上訴之理由者並得於提起上訴後十日內向本院補提理由書
（均須按他造當事人之人數附繕本）。
                                      書記官陳菊珍
中　　華　　民　　國　　94　　年　　4 　　月　　7 　　日
附錄：本案論罪科刑法條全文
中華民國刑法第三百二十五條 (普通搶奪罪)
意圖為自己或第三人不法之所有，而搶奪他人之動產者，處六月
以上五年以下有期徒刑。因而致人於死者，處無期徒刑或七年以
上有期徒刑，致重傷者，處三年以上十年以下有期徒刑。第一項
之未遂犯罰之。
附表：
┌──┬─────┬───┬───────┬──────┐
│編號│時間      │被害人│地點          │所得財物    │
│    │          │      │              │（新台幣）　│
├──┼─────┼───┼───────┼──────┤
│一  │九十三年十│丁○○│桃園縣中壢市龍│七千元（手  │
│    │月二日晚間│      │東路一百六十巷│提包及其內  │
│    │九時許    │      │口            │證件丟棄於  │
│    │          │      │              │桃園八德市  │
│    │          │      │              │新生路墓地  │
│    │          │      │              │內）        │
├──┼─────┼───┼───────┼──────┤
│二  │九十三年十│戊○  │桃園縣中壢市中│一千一百元  │
│    │月七日下午│      │山路與榮民南路│（皮包、證  │
│    │六時許    │      │口            │件及手機丟  │
│    │（起訴書誤│      │              │棄於桃園縣  │
│    │載為九二年│      │              │中壢市台貿  │
│    │）        │      │              │十村）      │
├──┼─────┼───┼───────┼──────┤
│三  │九十三年十│丙○○│桃園縣平鎮市龍│一千元及國  │
│    │月十四日  │      │南路一百一十巷│際牌手機一  │
│    │（起訴書誤│      │口（起訴書誤載│支（皮包、  │
│    │載為九二年│      │為一百六十巷口│證件丟棄於  │
│    │）        │      │）            │桃園縣平鎮  │
│    │          │      │              │市○○路二  │
│    │          │      │              │八二巷底之  │
│    │          │      │              │樹林內）    │
├──┼─────┼───┼───────┼──────┤
│四  │九十三年九│乙○○│桃園縣中壢市龍│七百餘元，  │
│    │月十一日下│      │東路二六二號  │皮包（內有  │
│    │午四時許  │      │              │乙○○身分証│
│    │          │      │              │健保卡及行車│
│    │          │      │              │執照、駕照、│
│    │          │      │              │郵局、合作金│
│    │          │      │              │庫、新竹企銀│
│    │          │      │              │提款卡、林彥│
│    │          │      │              │文健保卡各一│
│    │          │      │              │張，鑰匙四串│
│    │          │      │              │，丟棄於桃園│
│    │          │      │              │縣平鎮市營德│
│    │          │      │              │路與華隆街附│
│    │          │      │              │近草叢）    │
└──┴─────┴───┴───────┴──────┘
